【裁判字號】    92,毒抗,224
【裁判日期】    921128
【裁判案由】    聲請強制戒治
【裁判全文】
臺灣高等法院高雄分院刑事裁定                    九十二年度毒抗字第二二四號
    抗  告  人
    即  被  告  甲○○
右抗告人因聲請強制戒治案件，不服臺灣高雄地方法院九十二年度毒聲字第六二二九
號中華民國九十二年十月二十二日第一審裁定（聲請案號：臺灣高雄地方法院檢察署
九十二年度毒偵字第四一一二號），提起抗告，本院裁定如左：
      主  文
抗告駁回。
      理  由
一抗告意旨略以：被告甲○○並於民國九十二年六月九日遭警查獲之事實，且被告目
  前已經戒毒，應無入所勒戒之必要。況被告現與母親共同經營小吃肉圓生意，雖係
  小生意，惟舉凡肉圓製作、擺攤、販賣均須二人共同操作，若被告入所勒戒一年，
  必致被告家人生活陷於不繼，爰聲請撤銷原裁定云云。
二按為不起訴處分或不付審理之裁定後，五年內再犯第十條之罪者，應由檢察官聲請
  法院裁定先令入戒治處所施以強制戒治，為毒品危害防制條例第二十三條第二項前
  段所明定。
三經查：
(一)抗告人甲○○前因施用毒品案，經陸續裁定強制戒治、停止戒治交付保護管束期滿
  ，由臺灣高雄地方法院檢察署檢察官於九十一年三月四日，依法為不起訴處分確定
  之事實，有臺灣高雄地方法院檢察署九十一年度戒偵字第一八六號不起訴處分書一
  份在卷可稽。詎抗告人於不起訴處分後，經高雄市政府警察局刑警大隊於九十二年
  六月二十七日下午七時三十分許，在高雄市前金區○○○路一四八號前查獲持有第
  一級毒品海洛因一包，且抗告人本人當日所排放之尿液，即檢體編號Ｌ專－九二五
  四三號之尿液，確為抗告人所排放，並經抗告人簽名並按捺指印一節，有警詢筆錄
  及偵辦毒品危害防制條例嫌疑人尿液採證代碼對照表一紙在卷可考。
(二)上開尿液經送請高雄市立凱旋醫院檢驗，確呈「嗎啡」陽性反應，而該院所採用之
  檢驗方法，初步檢驗採EIA酵素免疫分析法，確認檢驗再以氣相層析質譜儀法﹙GC
  ／MS﹚加以確認，有該院九十二年七月九日煙毒尿液檢驗成績書一紙附卷可參，足
  認抗告人確有施用第一級毒品海洛因無訛，且係二犯施用毒品之罪。
(三)抗告意旨雖以前詞置辯，否認施用毒品云云。惟被告確於九十二年六月二十七日為
  警查獲，有高雄市政府警察局刑事偵查卷卷、高市警刑大偵專字第六四七七號解送
  人犯報告書，及被告於偵查中之訊問筆錄可憑。雖原裁定於理由欄之聲請意旨內誤
  載被告係九十二年六月九日為警查獲，惟此與被告於九十二年六月二十七日確為警
  查獲持有毒品，及當日驗尿結果確有施用海洛因之陽性反應等情無涉，是以，被告
  辯稱未於九十二年六月九日為警查獲云云，仍無從否認其於同年月二十七日為警查
  獲施用毒品之事實。是以，原裁定以抗告人之尿液鑑定報告為依據，認定抗告人有
  施用毒品，並無何違背證據法則之處。抗告人所辯各節，均為卸責之詞，不足採信
  。原裁定以抗告人甲○○二犯毒品危害防制條例第十條第一項之罪，依同法第二十
  三條第二項前段之規定，裁定入戒治處所施以強制戒治，經核並無不合，本件抗告
  意旨否認施用第一級毒品海洛因非行，為無理由，應予駁回。
據上論斷，應依刑事訴訟法第四百十二條，裁定如主文。
中     華     民     國     九十二      年    十一    月     二十八     日
                              臺灣高等法院高雄分院刑事第六庭
                                  審判長法官  王憲義
                                        法官  范惠瑩
                                        法官  謝靜雯
右正本證明與原本無異。
不得再抗告。
                                  法院書記官  廖素珍
中     華     民     國     九十二      年    十二    月         一     日


司法院資訊處製作；財團法人民間司法改革基金會備份。
